【裁判字號】    89,上訴,1704
【裁判日期】    890323
【裁判案由】    偽造有價證券等
【裁判全文】
臺灣高等法院刑事判決                          八十九年度上訴字第一七四號
    上  訴  人
    自  訴  人  甲○○
    被      告  乙○○
    選任辯護人  李新興
右上訴人因被告偽造有價證券等案件，不服臺灣台北地方法院八十九年度自字第一八
三號，中華民國八十九年三月二十三日第一審判決，提起上訴，本院判決如左：
    主  文
上訴駁回。
    理  由
一、本案經本院審理結果，認第一審以查無其他積極証據証明被告犯有偽造有價證券
    、常業詐欺等罪，諭知被告乙○○無罪，核其認事、用法，均無不當，應予維持
    ，並引用第一審判決書記載之證據、理由如附件。
二、自訴人上訴意旨略以：本件自訴人所購得之飛中電腦股份有限公司（下稱飛中公
    司）之股票，乃現金增資股票，飛中公司既未上市、未上櫃，且發行之現金增資
    股免提撥一定比率對外承銷，即不可對外買賣，只能在飛中公司內買賣。被告任
  職之大華証券股份有限公司（下稱大華公司）竟代理飛中公司對外辦理該股票之
    過戶手續，即參與買賣該股票之行為，該股票既不得對外買賣，竟買賣之，依公
    司法第一百六十一條之規定，大華公司買賣無效股票，即與買賣偽造股票無異，
    被告應與飛中公司、全球統一等為共同正犯等語。
三、上訴人主張本件飛中公司所辦理之現金增資股乃「未上市、上櫃，免對外承銷」
    之新股變更登記，故該股票「不得對外承銷」，今該股票賣與非原股東之王露雲
    及自訴人，即屬違背公司法第一百六十一條第二項之無效股票云云，其所憑之依
    據為原審卷第五十七頁之自証五號財政部八十六年七月十六日（八六）台財証（
    一）第五三三○九號函。但查，該財政部函並未記載：本件現金增資股票免對外
    承銷或不得對外承銷等字樣，況「免對外承銷」並不等於「不得對外承銷」，而
    「不得對外承銷」亦非指「不得買賣」，更非指：發行新股並由原股東認購、辦
    理登記後，仍不得將該股票出賣與股東以外之第三人，使成為新股東。上訴人謂
    本件現金增資股票乃不可「對外」買賣，大華公司不得辦理過戶云云，尚屬無據
    。以增資股票在變更登記並發行後，並未禁止股東轉讓，被告負責之大華公司依
    受任辦理飛中公司股務之約定，於飛中公司股東提出相關証明、文件後，為其辦
    理過戶登記手續，核並無違誤。上訴人之上開上訴為無理由，其上訴應予駁回。
據上論結，應依刑事訴訟法第三百七十三條、第三百六十八條，判決如主文。
中      華      民      國    八十九    年      六      月    二十一    日
                                臺灣高等法院刑事第二十庭
                                    審判長法  官  葉  麗  霞
                                          法  官  王  炳  梁
                                          法  官  黃  瑞  華
右正本證明與原本無異。
如不服本判決應於收受送達後十日內向本院提出上訴書狀，其未敘述上訴之理由者並
得於提起上訴後十日內向本院補提理由書（均須按他造當事人之人數附繕本）。
                                          書記官  秦  仲  芳
中      華      民      國    八十九    年      六      月    二十二    日


司法院資訊處製作；財團法人民間司法改革基金會備份。
